【裁判字號】    89,易,2076
【裁判日期】    890930
【裁判案由】    竊盜
【裁判全文】
臺灣高雄地方法院刑事判決                        八十九年度易字第二七六號
    公訴人  臺灣高雄地方法院檢察署檢察官
    被  告  甲○○
右列被告因竊盜案件，經檢察官提起公訴（八十九年度偵字第五七一三號），本院判
決如左：
    主  文
甲○○竊盜，累犯，處拘役參拾日。
    事  實
一、甲○○曾因違反麻醉藥品管理條例案件，經本院以八十五年度訴字第三一二七號
    判決，判處有期徒刑六月確定，於民國八十六年一月七日入監執行，八十六年四
    月二十三日縮短刑期執行完畢，詎其仍不知悔改，復意圖為自己不法之所有，於
    八十八年十一月二十九日上午，在高雄市○○區○○街一二五巷三十號乙○○之
    住處內，趁乙○○熟睡之際，竊得乙○○所有置放於皮包內，以林水容為發票人
    、高雄市第三信用合作社為付款人、發票日為八十八年十一月十八日、面額新臺
    幣（下同）三萬元之支票一紙，遂即於同年月三十日，將之存入其設於高雄銀行
    右昌分行帳戶，委託高雄銀行代為提示付款。嗣因前開支票經權利人王啟正掛失
    止付而無法兌現，始為警循線查知上情。
二、案經高雄市政府警察局楠梓分局移送臺灣高雄地方法院檢察署檢察官偵查起訴。
    理  由
一、訊據被告甲○○固不否認於八十八年十一月三十日，將前開支票存入其設於高雄
    銀行右昌分行帳戶，委託高雄銀行代為提示並無法兌現等情，惟矢口否認有何竊
    盜犯行，辯稱：八十八年十一月三十日，伊向乙○○之弟弟管延倫借用乙○○所
    有自用小客車使用，並在該自用小客車駕駛座下，撿到前開支票，因而將之委託
    高雄銀行提示付款，並未行竊云云。經查：本件被告甲○○如何於竊得前開支票
    後，委託高雄銀行右昌分行提示並遭退票等情，業據被害人乙○○迭於警訊及本
    院審理時指訴詳盡，核與證人王啟正於警訊時所述情節相符，並有前開支票、高
    雄市票據交換所退票理由單、遺失票據申請書，及掛失止付票據提示人資料查報
    表各一紙附卷可稽，被告雖以前揭情詞置辯，惟被害人乙○○既否認曾出借自用
    小客車予被告，證人管延倫亦到庭證稱八十八年十一月三十日，並無將其哥哥所
    有自用小客車借予被告，被告復無法提供任何證據供本院調查，顯見其辯稱在前
    開自用小客車駕駛座下撿到前開支票云云，並不足採信。況前開自用小客車既為
    被害人乙○○所有，被害人乙○○置放其中之物，在客觀上顯未脫離其支配管領
    ，而仍為其持有，故縱被告係在被害人乙○○所有自用小客車駕駛座下「撿到」
    前開支票，綜合其未告知被害人乙○○，並將之據為己有加以提示付款等情，亦
    無礙其罪責之成立。是本件事證明確，被告犯行洵堪認定，應予依法論科。
二、核被告甲○○所為，係犯刑法第三百二十條第一項之普通竊盜罪。又其曾因違反
    麻醉藥品管理條例案件，經判處有期徒刑六月確定，於八十六年四月二十三日縮
    短刑期執行完畢，有臺灣高等法院被告全國前案紀錄表一份在卷可稽，其於五年
    內再犯本件有期徒刑以上之罪，為累犯，應依法加重其刑。爰審酌被告之犯罪動
    機、目的、手段，與其生活狀況、品行、智識程度，暨本件犯罪所生危害不大等
    一切情狀，量處如主文所示之刑，以示懲儆。
據上論斷，應依刑事訴訟法第二百九十九條第一項前段，刑法第三百二十條第一項、
第四十七條，罰金罰鍰提高標準條例第一條前段，判決如主文。
本案經檢察官朱秋菊到庭執行職務。
中      華      民      國    八十九    年      九      月     三十     日
                      臺灣高雄地方法院刑事第七庭
                                      法  官     劉傑民
右正本證明與原本無異。
如不服本判決，應於判決送達後十日內，向本院提出上訴狀。
                                      書記官    林豐富
中    華    民    國      八十九      年      九      月      三十      日
附錄本案論罪科刑法條：
刑法第三百二十條第一項
意圖為自己或第三人不法之所有，而竊取他人之動產者，為竊盜罪，處五年以下有期
徒刑、拘役或五百元以下罰金。


司法院資訊處製作；財團法人民間司法改革基金會備份。
